【裁判字號】    89,毒抗,1195
【裁判日期】    900118
【裁判案由】    毒品危害防制條例
【裁判全文】
台灣高等法院刑事裁定                          八十九年度毒抗字第一一九五號
    抗告人
    即被告  甲○○
右列抗告人因違反毒品危害防制條例案件，不服台灣板橋地方法院中華民國八十九年
十一月二十七日裁定（八十九年度毒聲字第六八０八號），提起抗告，本院裁定如左
：
    主  文
抗告駁回。
    理  由
一、本案前經台灣板橋地方法院檢察署檢察官聲請意旨略以：被告甲○○前因施用毒
    品案，經原審法院先後以八十八年度毒聲字第二七七三號裁定送觀察、勒戒後，
    均無繼續施用毒品之傾向，而由該檢察署檢察官分別以八十八年度偵字第四七０
    一號、八十九年度毒偵字第二五六七號處分不起訴，惟被告又基於施用毒品之犯
    意，於八十九年九月二十五日回溯九十六小時內某時，在不詳地點施用第二級毒
    品安非他命，並提出台灣檢驗科技公司出具之尿液檢驗報告、不起訴處分、刑案
    資料查註紀錄表為證，認為被告係三犯毒品危害防制條例第十條之罪，依同條例
    第二十條第三項規定，聲請裁定令入戒治處所施以強制戒治，原審認為檢察官之
    聲請為有理由，乃裁定被告令入戒治處所施以強制戒治一年，經核並無不合。
二、抗告意旨略以：被告前因施用毒品案經裁定觀察勒戒後，迄今均無繼續施用毒品
    ﹔又曾於八十八年六、七月間因猛爆性肝炎住空軍總醫院治療，以及八十九年九
    月左右又因感冒服用藥劑可能造成反應。復查台灣檢驗科技公司係私法人，其出
    具之尿液檢驗報告欠公正性，應移請法務部調查局檢驗，以示公允。
三、經查：
    (一)被告於八十九年九月二十六日凌晨二時許所親採之尿液，經台灣檢驗科技股份
      有限公司分別以「EIA酵素免疫分析法」及「GC/MS氣相層析／質譜儀法」檢驗
      ，均呈甲基安非他命陽性反應，有台灣檢驗科技股份有限公司出具之「濫用藥
      物尿液檢驗報告」一紙在卷可稽，足證被告確曾於查獲日即八十九年九月二十
      五日二十二時四十分起回溯九十六小時內某時，在不詳地點施用第二級毒品安
      非他命至為灼然。
    (二)被告抗告理由所稱其曾於八十八年六、七月間因猛爆性肝炎住空軍總醫院治療
      。惟按，甲基安非他命經口服後約百分之七十於二十四小時內自尿液中排出，
      約百分之九十於九十六小時內自尿液排出，故推斷其劑量殘餘體內最長不可能
      超過四日（行政院衛生署藥物食品檢驗局八十一年二月八日藥檢壹字第００
      一一五六號函參照）。是以，被告所稱於八十八年六、七月間因猛爆性肝炎住
      院治療縱屬實情，然被告係於八十九年九月二十六日採尿送驗，時差達一年又
      二、三月有餘，縱當時醫院治療中有施用安非他命類藥物，依前揭說明，亦不
      可能殘存被告體內達一年有餘之久而後於被告尿液中檢出。
    (三)又被告辯稱曾於八十九年九月左右又因感冒服用藥劑，然被告既未檢附相關事
      證，復遍查被告警訊、偵訊筆錄亦無相關之記載，僅於警訊時答稱「有服鎮定
      劑」，尚難僅憑被告事後空泛之陳述而推翻原審認定之事實。
    (四)再台灣檢驗科技股份有限公司乃經行政院衛生署所認可之濫用藥物尿液檢驗機
      構（行政院衛生署濫用藥物尿液檢驗機構認可證書：藥檢認可字第００１號）
      ，其檢驗結果應有準確性及公信力，自無再送請法務部調查局檢驗之必要。
四、綜上所述，被告之抗告，為無理由，應予駁回。
據上論斷應依刑事訴訟法第四百十二條裁定如主文。
中     華     民     國     九十     年     一     月     十八      日
          台灣高等法院刑事第二十四庭
                                  審判長法  官  陳  貽  男
                                        法  官  王  炳  梁
                                        法  官  李  世  貴
右正本證明與原本無異。
不得再抗告。
                                        書記官  魏  汝  萍
中     華     民     國     九十     年     一     月     十九      日


司法院資訊處製作；財團法人民間司法改革基金會備份。
